臺灣基隆地方法院民事判決　　　　　　　　　　　　　九十三年度訴字第二四九號
　　原　　　告　乙○○
　　 　　　　 　丁○○
　　兼　右一人
　　訴訟代理人　甲○○○
　　被　　　告　丙○○
當事人間因請求侵權行為損害賠償事件，原告提起附帶民事訴訟（九十三年度交附民
字第一一號），經本院刑事庭裁定移送前來，本院於九十三年七月二十九日言詞辯論
終結，判決如下：
    主  文
被告應給付原告乙○○、丁○○、甲○○○各新臺幣拾萬元，及均自民國九十三年
三月二十四日起至清償日止，按週年利率百分之五計算之利息。
原告其餘之訴駁回。
訴訟費用由被告負擔八分之三，餘由原告負擔。
本判決原告勝訴部分，於原告各以新台幣壹拾萬元為被告預供擔保後，得假執行；但
被告如於假執行程序實施前，以新台幣玖拾萬元為原告預供擔保，得免為假執行。
原告其餘假執行之聲請駁回。
    事實及理由
一、原告主張因被告於民國（下同）九十二年八月九日清晨六時十分許，無照駕駛農
    地搬運車載運竹筍，沿台北縣萬里鄉○○路由萬里往金山方向行駛，欲前往萬里
    鄉○○路旁販賣竹筍，惟因被告駕駛上開車輛於行經未劃設人行道之瑪鋉路一○
    ○號前，未注意車前狀況，隨時為必要之安全措施，而依當時情節又無不能注意
    之情事，竟疏未注意而撞擊原告之母林李盡，致原告之母林李盡受有左側骨盆破
    裂之傷害，經送醫急救，仍因下腹腔出血嚴重，延至同年八月十一日十五時許不
    治死亡等情，案經檢察官偵查起訴，並經鈞院刑事庭以九十三年度交訴字第四號
    以被告丙○○為從事業務之人，因業務上之過失致人於死，判處有期徒刑九月在
    案。查原告三人為被害人林李盡之子女，因被告之過失行為致原告之母林李盡死
    亡，原告等人精神上受有損害，爰依民法第一百九十四條規定請求精神慰撫金合
    計新台幣（下同）二百五十萬元，及自刑事附帶民事起訴狀繕本送達被告之翌日
    起至清償日止之法定遲延利息，暨願供擔保請准宣告假執行等語。被告則坦承確
    有過失致原告母親林李盡死亡之犯行，惟辯稱原告母親林李盡於道路上蹲立購物
    妨害車輛通行，亦有違規之與有過失行為存在，且原告三人之請求金額過高，其
    無力賠償等語。
二、原告主張被告於九十二年八月九日清晨六時十分許，無照駕駛農地搬運車載運竹
    筍，於行經未劃設人行道之瑪鋉路一○○號前，因疏未注意而撞擊原告之母林李
    盡，致原告之母林李盡受有左側骨盆破裂之傷害，經送醫急救，仍因下腹腔出血
    嚴重，延至同年八月十一日十五時許不治死亡等事實，業據原告提出
    醫療收據、喪葬費收據等為證；且被告過失致原告母親林李盡死亡之犯行，業經
    本院刑事庭於九十三年四月十四日以九十三年度交訴字第四號刑事判決判處有期
    徒刑九月在案，而觀卷內被告對因其過失行為致原告母親林李盡死亡之結果，均
    坦承不諱，此有該案刑事卷證資料可稽，堪信原告上開主張為真實。
三、按不法侵害他人致死者，被害人之父、母、子、女及配偶，雖非財產上之損害，
    亦得請求賠償相當之金額，民法第一百九十四條定有明文。被告不法侵害原告母
    親林李盡致死，原告等人自得依法請求非財產上之損害賠償。查被告無照竟駕駛
    農地搬運車行駛道路，致其於遭遇複雜道路狀況時無法適時做出正確反應，使原
    本傷害性可降低之道路事故，卻因其在撞擊路人時因誤踩油門而使傷害擴大，並
    致原告母親林李盡因而傷重死亡，被告之過失情節可謂匪輕；且原告等人並因被
    告此過失行為無法奉養年老母親至終，而被告於事後復未能與原告等人和解，屢
    經民、刑事興訟多時，造成生活不便，其精神上自受有相當之痛苦，本院審酌兩
    造之經濟能力及過失情節之輕重，暨慮及被告年事已近七十之高，平日均賴駕駛
    農地搬運車載運自行採收之竹筍、青菜至市集販售為業，收入不豐，且原告母親
    林李盡因任意於道路上蹲、立而阻礙交通亦與有過失等一切情狀，認原告三人合
    計請求二百五十萬元之精神慰撫金要屬過高，然觀上情，被告對原告三人所受之
    精神賠償，仍應給付原告每人各三十萬元，合計九十萬元，始稱公允。
四、從而，原告基於侵權行為之法律關係請求被告賠償原告每人各三十萬元，及均自
    刑事附帶民事起訴狀繕本送達被告之翌日即九十三年三月二十四日起至清償日止
    ，按年息百分之五計算之利息，為有理由，應予准許；逾上開金額部分之請求，
    為無理由，應予駁回。
五、本判決原告勝訴部分，兩造均陳明願供擔保請准宣告假執行及免為假執行，爰分
    別酌定相當之擔保金額准許之；至原告敗訴部分，其假執行之聲請已失所附麗，
    應予駁回。
六、據上論結：本件原告之訴為有一部有理由，一部無理由，依民事訴訟法第七十九
    條但書、第三百九十條第二項、第三百九十二條，判決如主文。
中　　　華　　　民　　　國　　九十三　　年　　　七　　　月　　  三十　　日
                                臺灣基隆地方法院民事庭
                                    法      官  林玉珮
右為正本係照原本作成。
對於本件判決如有不服，應於收受送達後二十日內向本院提出上訴書狀，敘述上訴之
理由，上訴於臺灣高等法院，並按他造當事人之人數附具繕本。
中　　　華　　　民　　　國　　九十三　　年　　　七　　　月　　  三十　　日
                                    法院書記官  湯惠芳
